【裁判字號】    98,交易,222
【裁判日期】    980527
【裁判案由】    過失致死
【裁判全文】
臺灣臺中地方法院刑事判決          98年度交易字第222號
公  訴  人  臺灣臺中地方法院檢察署檢察官
被      告  甲○○
                      弄59號.
            乙○○
右列被告等因過失致人於死案件，經檢察官提起公訴（98年度偵
字第5736號)，本院依法獨任進行審判程序判決如下：
    主  文
甲○○、乙○○因過失致人於死，甲○○處有期徒刑拾月；乙○
○處有期徒刑陸月，如易科罰金，以新臺幣壹仟元折算壹日，緩
刑參年。
    事  實
一、甲○○素行不佳，前曾犯公共危險罪（未構成累犯），詎仍
    不知悔改。甲○○復於民國（下同）97年9月3日晚間22時許
    ，與劉樹木在臺中縣烏日鄉成功火車站附近之「大船ＫＴＶ
    」內，飲用純的（並沒有以開水稀釋）之半瓶高粱酒（因1
    瓶高粱酒僅能倒6杯，甲○○稱喝了3杯）後，已達不能安全
    駕駛動力交通工具之程度，甲○○明知機車駕駛人有飲用酒
    類後其吐氣所含酒精濃度超過每公升0‧25毫克或血液中酒
    精濃度超過百分之0‧05以上者，不得駕車之規定，竟猶於
    同日夜間23時許，酒後騎乘劉樹木所有之車牌號碼G3N-697
    號普通重型機車，附載劉樹木，沿臺中縣烏日鄉○○路○段
    由西往東方向行駛，欲返回劉樹木位在臺中縣烏日鄉○○村
    ○○路便行巷236號之住處。甲○○以時速約2、30公里之車
    速行經臺中烏日鄉○○路○段與成功東西路之交岔路口附近
    ，甲○○原本應依當路段「機慢車兩段左轉」標誌之規定，
    而為「兩段式左轉」，然竟違規欲直接左轉進入成功東西路
    。適乙○○駕駛車牌號碼4659-PU號自小客車，沿同鄉○○
    路○段由東往西方向以時速80公里之速度（當地速限為時速
    70公里以下）違規超速行進，且未注意車前狀況，而與甲○
    ○所騎乘之機車發生碰撞，因而使甲○○、劉樹木均人、車
    倒地，並分別受傷（甲○○受傷部分並未提出告訴），劉樹
    木則受有頭部外傷，導致顱內出血，經送醫急救後，劉樹木
    仍於同年10月3日上午11時10分許不治死亡。甲○○、乙○
    ○於肇事後，甲○○因受傷經送醫急救，乙○○則於有偵查
    權限之人知悉犯罪人之前，當場向前往處理事故之臺中縣警
    察局分局烏日分局員警承認自己係肇事者，而自首犯罪接受
    裁判。另甲○○就醫過程中，經臺中縣大甲鎮私立光田醫院
    抽血檢測酒精濃度，其血液中酒精濃度已達276MG/DL，換算
    吐氣酒精濃度為1.38MG/L（此部分業據臺灣臺中地方法院檢
    察署檢察官以97年度偵字第24027號向本院聲請簡易判決處
    刑在案）。
二、案經臺灣臺中地方法院檢察署檢察官自動檢舉簽分偵查起訴
    。
    理  由
一、按除簡式審判程序、簡易程序及刑事訴訟法第三百七十六條
    第一款、第二款所列之罪之案件外，第一審應行合議審判，
    刑事訴訟法第二百八十四條之一修正條文定有明文。本件被
    告所犯係屬刑事訴訟法第三百七十六條第一款所列之最重本
    刑為三年以下有期徒刑、拘役或專科罰金之罪，依法獨任進
    行審理程序，合先敘明。
二、右開犯罪事實業據被告甲○○、乙○○均自白不諱，並有道
    路交通事故現場圖、道路交通事故調查報告表（一）（二）
    、照片21張、肇事現場「機慢車兩段左轉」標誌之照片2張
    、道路交通事故當事人酒精測定紀錄表（含被告甲○○之中
    山醫院生化檢驗報告單）、舉發違反道路交通管理事件通知
    單2張等附卷可稽，被害人劉樹木確係因本件車禍受傷死亡
    ，亦經台灣台中地方法院檢察署檢察官督同法醫師相驗屬實
    ，製有相驗筆錄、相驗屍體證明書、驗斷書及相驗照片等附
    卷可憑。按行車速度，依標誌之規定。又汽車行駛時，駕駛
    人應注意車前狀況，並隨時採取必要之安全措施。再機器腳
    踏車行駛至交岔路口，其轉彎，應依標誌之規定行駛。另汽
    車（含機車）駕駛人有飲用酒類後其吐氣所含酒精濃度超過
    每公升0‧25毫克或血液中酒精濃度超過百分之0‧05以上者
    ，不得駕車，道路交通安全規則第93條第1項、第94條第3項
    、第99條第2項、第114條第2款分別定有明文。本件被告甲
    ○○之血液中酒精濃度換算為吐氣酒精濃度高達1.38MG/L，
    已達爛醉程度，仍酒後駕駛機車，又未依當路段「機慢車兩
    段左轉」標誌之規定，而為「兩段式左轉」，自屬車禍之肇
    事原因。另當地時速限制為70公里，有員警職務報告及所附
    照片可稽，被告乙○○竟以時速80公里之車速前行，顯係超
    速，復未注意車前狀況，同屬肇事原因。本件被告甲○○、
    乙○○等2人駕車自應注意上述道路交通安全規定，且依其
    狀況，又非不能注意，竟疏不注意，以致肇事，致被害人劉
    樹木死亡，被告甲○○、乙○○等2人均顯有過失。而被告
    甲○○、乙○○等2人之過失行為與被害人劉樹木之死亡間
    具有相當因果關係。是足認被告甲○○、乙○○等2人之自
    白，核與事實相符，均堪予採信，事證至臻明確，被告甲○
    ○、乙○○等2人犯行均洵堪認定。至於被告甲○○供述稱
    ，其雖是直接左轉，然當時有紅綠燈號誌，其是左轉專用燈
    已經亮起，所以才左轉，但對方是闖紅燈，因為紅綠燈號誌
    是單面的，所以其看不到對方號誌是紅燈或是綠燈，但依照
    規定，應該是紅燈云云。被告乙○○則供述稱，其確實是超
    速的，而其當時要過該路口確實是綠燈，並沒有闖紅燈云云
    。被告甲○○、乙○○等2人之供述顯不相符，而經本院傳
    喚目擊證人戴榮江到庭結證卻稱，當初騎乘到該路口，其有
    看到燈號是黃燈，其等還沒有到該路口其就漸靠到外側車道
    ，而被告甲○○就直接轉過去，對向被告乙○○之號誌應該
    是黃燈，應該是其所講的才對，被告甲○○所述不實等語（
    見本院98年5月14日審判筆錄）。而本案經臺灣臺中地方法
    院檢察署檢察官囑託臺灣省臺中縣區車輛行車事鑑定委員會
    鑑定結果，亦無法認定係何方違反號誌闖紅燈行駛而肇事等
    情，亦有該鑑定委員會98年2月11日中縣鑑字第985500319號
    函1份在卷可參，而肇事路口監視器翻拍光碟亦未拍攝前開
    號誌情形，致本院無從判定係何方違反號誌闖紅燈行駛而肇
    事，併此敘明。
三、核被告甲○○、乙○○等2人所為，均係犯刑法第276條第1
    項之過失致死罪。被告甲○○係因酒後駕車而犯過失致死罪
    ，應依道路交通管理處罰條例第86條第1項之規定加重其刑
    。被告乙○○在犯罪未發覺前，向該管公務員自首而受裁判
    ，此經被告乙○○供述在卷，並有員警之職務報告、台中縣
    警察局道路交通事故肇事人自首情形紀錄表2份等在卷可考
    ，符合自首規定，應依刑法第62條前段規定減輕其刑。爰審
    酌被告甲○○、乙○○等2人過失程度之輕重、被告甲○○
    、乙○○等2人肇事後態度、及被告乙○○肇事後已與被害
    人之家屬達成民事和解，並賠償損害，取得諒解，死者家屬
    丙○○○、劉玉珍亦於偵查中表示：願意給被告乙○○自新
    機會等語，有臺中縣烏日鄉調解委員會調解書1份附卷可憑
    ，被告乙○○犯後態度尚佳，被告甲○○則犯罪後迄今仍未
    與被害人家屬達成民事和解等一切情狀，分別量處如主文所
    示之刑，被告乙○○部分並諭知易科罰金之折算標準，以資
    懲儆。又查被告乙○○前未曾受有期徒刑以上刑之宣告，有
    台灣台中地方法院檢察署刑案資料查註紀錄表1份在卷可按
    ，被告乙○○因過失致犯本罪，其經此教訓，當知謹慎而無
    再犯之虞，本院認所宣告之刑，以暫不執行為宜，爰併宣告
    緩刑3年，以勵自新。
據上論斷，應依刑事訴訟法第二百九十九條第一項前段、第二百
八十四條之一、刑法二百七十六條第一項、第六十二條前段、第
四十一條第一項前段、第七十四條第一款、道路交通管理處罰條
例第八十六條第一項、刑法施行法第一條之一第一項、第二項前
段，判決如主文。
中    華    民    國    98    年    5     月    27    日
                            臺灣臺中地方法院交通法庭
                                      法  官  洪俊誠
以上正本證明與原本無異。
如不服本判決，應於判決送達後10日內向本院提出上訴狀，上訴
於臺灣高等法院臺中分院（應敘述具體理由並附繕本）。
上訴書狀如未敘述理由，應於上訴期間屆滿後20日內補提理由書
於本院。
                                      書記官  蕭榮峰
中    華    民    國    98    年    5     月    27    日
附錄論罪科刑實體法條文：
刑法第二百七十六條：
因過失致人於死者，處二年以下有期徒刑、拘役或二千元以下罰
金。
（罰金部份業經刑法施行法第一條之一第二項前段提高30倍為新
台幣六萬元）
從事業務之人，因業務上之過失犯前項之罪者，處五年以下有期
徒刑或拘役，得併科三千元以下罰金。
（罰金部份業經刑法施行法第一條之一第二項前段提高30倍為新
台幣九萬元）
刑法施行法第一之一條（95年06月14日修正）：
中華民國九十四年一月七日刑法修正施行後，刑法分則編所定罰
金之貨幣單位為新臺幣。
九十四年一月七日刑法修正時，刑法分則編未修正之條文定有罰
金者，自九十四年一月七日刑法修正施行後，就其所定數額提高
為三十倍。但七十二年六月二十六日至九十四年一月七日新增或
修正之條文，就其所定數額提高為三倍。


司法院資訊處製作；財團法人民間司法改革基金會備份。
